【裁判字號】    89,易,3468
【裁判日期】    900301
【裁判案由】    竊盜
【裁判全文】
臺灣臺中地方法院刑事判決                        八十九年度易字第三四六八號
    公  訴  人  台灣台中地方法院檢察署檢察官
    被      告  乙○○
右列被告因竊盜案件，經檢察官提起公訴（八十九年度偵字第一五三八一號），本院
判決如左：
    主  文
乙○○連續竊盜，累犯，處有期徒刑伍月，如易科罰金，以參佰元折算壹日。扣案之
鑰匙壹支沒收。
    事  實
一、乙○○前於民國（下同）八十四年間，因違反麻醉藥品管理條例、妨害風化等案
    件，經本院分別判處有期徒刑五月、一年十月確定，嗣經更定應執行刑為有期徒
    刑二年一月，於八十八年六月十日假釋付保護管束，於同年七月二十一日假釋期
    滿執行完畢。詎仍不知悔改，基於意圖為自己不法所有之概括犯意：
（一）於八十九年四月七日十時許，在台中縣新社鄉○○村○○鄰○○○街八十八號
      ，因受黃木炳之託而至該處欲載運烤漆浪板一批，因見四下無人，認有機可趁
    ，除載運黃木炳所託之綠色烤漆浪板十八片外，竟竊取李遠鄉所有之輕型鋼十
      二支及白色烤漆浪板一片（價值約新台幣（下同）二千七百元），得手後留供
      已用。嗣為警於八十九年四月八日十時許，在台中縣東勢鎮○○路永盛巷十六
      號住處查獲。
（二）復承前犯意，於八十九年九月三日晚上十一時許，在台中市○○路與公園路口
      附近，以自備之鑰匙一支，竊取甲○○所有之車牌號碼ＱＣ─九九九○號自用
      小客車一輛，得手後留為己用。嗣於同年月十八日晚上八時二十分許，乙○○
      駕駛該車途經台中縣東勢鎮○○路永盛巷明正國小附近，為警攔檢而查獲，並
      扣得鑰匙一支。
二、案經台中縣警察局東勢分局報告臺灣臺中地方法院檢察署檢察官偵查起
      訴。
    理  由
一、訊據被告乙○○對於右揭事實（二）之情坦承不諱；對於右揭事實（一）固坦承
    於上開時地，載走被害人李遠鄉所有之輕型鋼十二支及烤漆浪板一片，惟辯稱：
    該物品係黃木炳叫伊去載的，伊並無竊取該物品之意云云。然查：
（一）訊據被告對於右揭事實（二）坦承不諱，核與被害人呂榮洲於警訊中所指述之
      情節相符，並有扣案之鑰匙一支可稽，及贓物認領保管收據、車輛竊盜、車牌
      失竊資料個別查詢報表─查詢車輛認可資料各乙紙附卷可參，足見被告之自白
      確與事實相符。
（二）被告固坦承載走被害人李遠鄉所有之輕型鋼十二支及烤漆浪板一片，惟辯稱：
      該物品係黃木炳叫伊去載的，伊並無竊取該物品之意云云。但查：被告於警訊
      中曾陳稱：伊於八十九年四月七日八時許曾打電話向黃木炳詢問伊要蓋鐵皮屋
      用的烤漆浪板一批是否有貨，黃木炳告訴伊已向李遠鄉調用一批放在鐵工廠，
      伊向黃木炳表示要自己去載（見偵查卷第九頁背面）；又證人黃木炳於本院審
      理時證稱：當日伊僅有叫被告去載所訂的烤漆浪板，並未叫被告載輕型鋼（見
      本院八十九年度訴字第一○八四號八十九年七月十四日訊問筆錄）；被害人李
      遠鄉於本院審理時指稱：黃木炳先前只有向伊調十八片綠色的烤漆浪板，輕型
      鋼及一片白色的烤漆浪板部分，被告未經過伊同意就擅自拿走了（見本院八十
      九年度訴字第一○八四號八十九年十二月八日訊問筆錄）等語明確；並有查獲
      之現場照片四幀可參，足見被告當時受黃木炳之託至上址載運十八片綠色之烤
      漆浪板，然並未包括輕型鋼及一片白色烤漆浪板部分，是被告辯稱：伊並無竊
取該等物品之意云云，顯係臨訟飾卸之詞，不足採信。本件事證明確，被告犯
      行洵堪認定，應予依法論科。
二、核被告乙○○所為，係犯刑法第三百二十條第一項竊盜罪。至上開被告竊取被害
    人李遠鄉輕型鋼及烤漆浪板部分，經台灣台中地方法院檢察署檢察官另以八十九
    年度偵字第六○六五號併案由本院八十九年度訴字一○八四號偽造文書案件審理
    ，亦由本股承辦，惟此部分與本院八十九年度訴字一○八四號偽造文書案件並無
    裁判上一罪之關係，本無從併予審理，惟此部分經本院於審理中依職權查知，與
    前開起訴部分，有連續犯之裁判上一罪關係，是此部分雖未據起訴，然依刑事訴
    訟法第二百六十七條之規定，應為起訴效力所及，本院自得併予審理，附此敘明
    。被告先後二次竊盜犯行，時間緊接，所犯構成要件相同，顯係基於概括犯意為
    之，為連續犯，應依刑法第五十六條規定，以一罪論，並加重其刑。又被告前於
    八十四年間，因違反麻醉藥品管理條例、妨害風化等案件，經本院分別判處有期
    徒刑五月、一年十月確定，嗣經更定應執行刑為有期徒刑二年一月，於八十八年
    六月十日假釋付保護管束，於同年七月二十一日假釋期滿執行完畢等情，有台灣
    台中地方法院檢察署刑案資料查註紀錄表、台灣高等法院被告全國前案紀錄表各
    乙份在卷可參，其於五年以內再犯本件有期徒刑以上之罪，為累犯，應依刑法第
    四十七條規定遞加重其刑。爰審酌被告素行不良，於犯罪後坦承部分犯行，暨犯
    罪動機、手段、所生危害等一切情狀，量處如主文所示之刑。又刑法第四十一條
    業於九十年一月十日公布，而於同年一月十二日生效，依修正後之同法第四十一
    條第一項之規定，本件被告所犯最重本刑為五年以下有期徒刑，而受有期徒刑六
    月以下之宣告，自屬得易科罰金之情形，與修正前之刑法第四十一條相比較，修
    正後之新法較有利於被告，自應依刑法第二條第一項前段，適用裁判時之法律，
    是以被告所處之主文之刑，並諭知易科罰金之折算標準。。至扣案之鑰匙一支，
    為被告所有，供竊盜所用之物，業據被告供陳在卷，應依刑法第三十八條第一項
    第二款宣告沒收。
據上論斷，應依刑事訴訟法第二百九十九條第一項前段，刑法第二條第一項前段、第
五十六條、第三百二十條第一項、第四十七條、第三十八條第一項第二款、修正後刑
法第四十一條第一項前段，罰金罰鍰提高標準條例第一條前段、第二條，判決如主文
。
中      華民      國    九十      年      二      月    二十七    日
                              臺灣臺中地方法院刑事第二庭
                                    法  官  劉  麗  瑛
右正本證明與原本無異。
如不服本判決，應於送達後十日內向本院提出上訴狀 （須附繕本） ，上訴於台灣高等
法院台中分院。
                                    書記官
中      華      民      國    九十      年      三    月      一        日
附錄論罪科刑法條
刑法第三二Ｏ條第一項：
意圖為自己或第三人不法之所有，而竊取他人之動產者，為竊盜罪，處五年以下有期
徒刑、拘役或五百元以下罰金。
前二項之未遂犯罰之。


司法院資訊處製作；財團法人民間司法改革基金會備份。
